臺灣臺北地方法院刑事判決
111年度審易字第940號
公  訴  人  臺灣臺北地方檢察署檢察官
被      告  張富羽




上列被告因竊盜案件，經檢察官提起公訴（111年度偵字第1072
號、第7015號、第7767號、第9009號），被告於本院準備程序時
就被訴事實為有罪之陳述，經本院告知簡式審判程序意旨，並聽
取公訴人、被告之意見後，本院裁定依簡式審判程序審理，判決
如下：
    主  文
張富羽犯如附表編號一至四「宣告刑」欄所示之罪，各處如附表
編號一至四「宣告刑」所示之刑及沒收。附表編號二至四部分，
應執行有期徒刑壹年。
    事  實
一、張富羽意圖為自己不法之所有，基於加重竊盜之犯意，分別
    為下列行為：
(一)於民國110年11月18日23時12分許，攜帶其所有、客觀上足
    對人之生命、身體、安全構成威脅，具有危險性之兇器螺絲
    起子1支，毀壞位於臺北市○○區○○街0段00號之餐廳後門後侵
    入店內，竊取孫成美所管領之店內現金新臺幣(下同)1,000
    元，得手後將螺絲起子丟棄於不詳處所，所得財物供己花用
    。
(二)於110年12月30日3時32分前某時，攜帶其所有、客觀上足對
    人之生命、身體、安全構成威脅，具有危險性之兇器一字螺
    絲起子1支，毀壞臺北市○○區○○街0段00號八方雲集店外側邊
    鐵窗後，逾越該窗戶侵入其內，於同日3時32分許，徒手竊
    取張智雄所管領之店內現金1萬元及雨衣1件，得手後將螺絲
    起子丟棄於不詳處所，所得財物供己花用。
(三)於110年10月6日21時13分許，攜帶其所有、客觀上足對人之
    生命、身體、安全構成威脅，具有危險性之兇器一字螺絲起
    子1支，毀壞臺北市○○區○○○街000號1樓Q BURGER早餐店後門
    門鎖後侵入其內，徒手竊取陳小貞所管領之店內現金3萬元
    ，得手後將螺絲起子丟棄於不詳處所，所得財物供己花用。
(四)於111年2月3日23時36分許，毀壞臺北市○○區○○路0段00號1
    樓店家後方鐵窗後，逾越該窗戶侵入其內，並持其所有、客
    觀上足對人之生命、身體、安全構成威脅，具有危險性之兇
    器螺絲起子1支破壞店內收銀機後，竊取陳美娟所管領之現
    金2萬5,000元，得手後將螺絲起子丟棄於不詳處所，所得財
    物供己花用。
二、案經張智雄、陳小貞、陳美娟分別訴由臺北市政府警察局文
    山第一分局、中正第二分局、文山第二分局報請臺灣臺北地
    方檢察署(下稱臺北地檢署)檢察官偵查起訴。　　
    理  由
一、本件被告張富羽所犯為死刑、無期徒刑、最輕本刑為3年以
    上有期徒刑以外之罪，且非高等法院管轄第一審案件，於本
    院審理時被告就被訴事實均為有罪之陳述，經告知簡式審判
    程序之旨，並聽取檢察官及被告意見後，本院認為適宜進行
    簡式審判程序而經裁定改行簡式審判程序審理，核先敘明。
    又依刑事訴訟法第159條第2項、第273條之2規定，簡式審判
    程序之證據調查，不受同法第159條第1項、第161條之2、第
    161條之3、第163條之1及第164條至第170條規定之限制。
二、上揭犯罪事實，業據被告於警詢、偵訊、本院準備程序及審
    理時坦承不諱（見臺北地檢署111年度偵字第1072號卷【下
    稱偵1072卷】第11-15頁、第110-111頁，臺北地檢署111年
    度偵字第7015號卷【下稱偵7015卷】第7-10頁、第101-104
    頁，臺北地檢署111年度偵字第7767號卷【下稱偵7767卷】
    第9-12頁、第141-145頁，臺北地檢署111年度偵字第9009號
    卷【下稱偵9009卷】第9-13頁、第107-108頁，本院卷第112
    頁、第118頁），並據證人即告訴人張智雄、陳小貞、陳美
    娟及證人即被害人孫成美警詢時證述詳實（見偵7015卷第11
　　-13頁，偵7767卷第13-15頁，偵9009卷第19-23頁，偵1072
    卷第19-20頁)，復有臺北市政府警察局文山第一分局木新派
    出所現場照片及監視器影像畫面截圖、被告所持悠遊卡交易
    紀錄及悠遊卡照片、臺北地檢署勘驗筆錄、監視錄影光碟（
    見偵1072卷第27-28頁、第29-33頁、第35-37頁、第110-111
    頁，卷外牛皮紙袋）、臺北市政府警察局文山第一分局木新
    派出所製作之監視器影像畫面影像截圖、臺北市政府警察局
    文山第一分局111年3月28日北市警文一分刑字第11130
　　13735號函暨所附現場勘察報告、監視器光碟(見偵7015卷第
    15-17頁、第83-89頁，卷外牛皮紙袋)、日單機營業表、臺
    北市政府警察局中正第二分局製作之監視器影像畫面截圖、
    監視器影像光碟、臺北市政府警察局中正第二分局111年3月
    28日北市警中正二分刑字第1113009411號函暨所附臺北市政
    府警察局鑑定書、現場勘察採證結果報告、現場照片(見偵7
    767卷第17頁、第19-21頁、第23-38頁、第99-137頁)、臺北
    市政府警察局文山第二分局照片製作之監視器影像畫面截圖
    、監視器錄影光碟(見偵9099卷第27-30頁、卷外牛皮紙袋)
    等資料在卷可參，足證被告之任意性自白核與事實相符
　　，堪以採信。綜上，本件事證明確，被告犯行堪以認定，應
    依法論科。
三、論罪科刑　
(一)按刑法第321 條第1 項第2 款規定將「門窗」、「牆垣」、
    「其他安全設備」並列。所謂「門窗」應專指門扇、窗戶而
    言，指分隔住宅或建築物內外的出入口大門、窗戶而言；所
    謂「牆垣」，是指圍繞房屋或其庭院土地上的圍牆；至於所
    謂「其他安全設備」，則是指門扇、牆垣以外，依社會通常
    觀念足認為防盜的一切設備，如窗戶外加裝的鐵條、通往陽
    台的落地鋁製玻璃門等屬於維護安全的防盜設備。另刑法第
    321條第1項第2款所謂的「越」，依其文義指越入、超越或
    踰越而言，亦即只要踰越或超越門窗、牆垣、安全設備的行
    為，使該等隔絕內外之門窗、牆垣、安全設備喪失防盜作用
　　，即該當於前揭規定的要件。次按刑法第321條第1項第3款
    之攜帶兇器竊盜罪，係以行為人攜帶兇器竊盜為其加重條件
　　，此所謂兇器，其種類並無限制，凡客觀上足對人之生命、
    身體、安全構成威脅，具有危險性之兇器均屬之，且祇須行
    竊時攜帶此種具有危險性之兇器為已足，並不以攜帶之初有
    行兇之意圖為必要；亦即行為人攜帶兇器有行兇之可能，客
    觀上具有危險性，即為已足，至其主觀上有無持以行兇或反
    抗之意思，尚非所問（最高法院79年臺上第5253號判例、74
    年度第3次刑事庭會議決議意旨參照）。是本案被告事實欄
    一(一)至(四)部分於行竊時攜帶之螺絲起子，雖未扣案，然
    該螺絲起子既足以破壞門、鐵窗及門鎖，倘非質地相當堅硬
    之物，且有相當長度適以施力，實難成其效，故可認該螺絲
    起子若持之用以攻擊人體，亦足以造成傷害，則該器物客觀
    上可對人之生命、身體、安全構成威脅，具有危險性，應屬
    刑法第321條第1項第3款所定之兇器至明。
(二)核被告就事實欄一(一)、（三）所為，係犯刑法第321條第1
    項第2款、第3款之攜帶兇器毀壞門扇竊盜罪；就上開事實欄
    一(二)、(四)所為，係犯刑法第321條第1項第2款、第3款之
    攜帶兇器毀越安全設備竊盜罪。
(三)被告所犯上開4罪，犯意各別，行為互殊，應予分論併罰。
(四)爰審酌被告前因多次竊盜犯行，經法院判處罪刑確定並入監
    執行，嗣於109 年7 月22日縮短刑期假釋出監並付保護管束
　　(本案不構成累犯)，有臺灣高等法院被告前案紀錄表附卷可
    稽，猶未能警惕悔改，不思循正當途徑獲取所需，竟於假釋
    期間，多次以事實欄所載手段，侵入告訴人等之店內竊取財
    物，所顯然欠缺尊重他人財產權之觀念，並造成告訴人等受
    有財產損失，實屬不該，另兼衡其犯後態度、犯罪動機、目
    的、手段、竊取財物數量及價值、迄今尚未與告訴人等及被
    害人達成調解並賠償損失，暨其自述國中畢業之智識程度、
    入監前幫人養魚，月收入約3萬1仟7百多元、無需撫養他人
    之生活經濟狀況、及罹患大腸癌之身體狀況（見本院卷第11
    9頁）等一切情狀，分別量處如主文所示之刑，並就附表編
    號一諭知得易科罰金及易科罰金之折算標準，暨就附表編號
    二至四合併定其應執行刑，以示懲儆。
四、沒收
(一)按「犯罪所得，屬於犯罪行為人者，沒收之。但有特別規定
    者，依其規定」、「前二項之沒收，於全部或一部不能沒收
    或不宜執行沒收時，追徵其價額」，刑法第38條之1第1項、
    第3項分別定有明文。本件被告所竊得如附表編號一至四「
    竊得之物」欄所示之物，均屬被告之犯罪所得，並未實際發
    還被害人，自應依刑法第38條之1第1項前段、第3項之規定
    ，宣告沒收，於全部或一部不能沒收或不宜執行沒收時，追
    徵其價額。
(二)至被告犯本案事實欄一(一)至(四)犯行所用之螺絲起子，並
    未扣案，雖為被告所有，惟無證據證明現仍存在，且衡量該
    犯罪工具甚易取得，價值不高，亦非違禁物，顯欠缺刑法上
    重要性，為免將來執行困難，爰不予宣告沒收。
五、據上論斷，應依刑事訴訟法第273條之1第1項、第299條第1
    項前段，刑法第321條第1項第2款、第3款、第41條第1項、
    第51條第5款、第38條之1第1項前段、第3項，刑法施行法第
    1條之1第1項，判決如主文。
六、如不服本件判決，得自收受送達之翌日起20日內，向本院提
    起上訴。　　
本案經檢察官樊家妍提起公訴，檢察官吳春麗到庭執行職務。　
中　　華　　民　　國　　111 　年　　8 　　月　　 4　　日
　　　　　　　　　刑事第二十二庭  法　官　廖棣儀
上正本證明與原本無異。 
如不服本判決應於收受送達後20日內向本院提出上訴書狀，並應
敘述具體理由；其未敘述上訴理由者，應於上訴期間屆滿後20日
內向本院補提理由書（均須按他造當事人之人數附繕本）「切勿
逕送上級法院」。告訴人或被害人如對於本判決不服者，應具備
理由請求檢察官上訴，其上訴期間之計算係以檢察官收受判決正
本之日期為準。 因疫情而遲誤不變期間，得向法院聲請回復原
狀。
                                  書記官  陽雅涵
中　　華　　民　　國　　111 　年　　8 　　月　　4 　　日
附錄本案論罪科刑法條：
中國民國刑法第321條
犯前條第 1 項、第 2 項之罪而有下列情形之一者，處 6 月以
上 5 年以下有期徒刑，得併科 50 萬元以下罰金：
一、侵入住宅或有人居住之建築物、船艦或隱匿其內而犯之。
二、毀越門窗、牆垣或其他安全設備而犯之。
三、攜帶兇器而犯之。
四、結夥三人以上而犯之。
五、乘火災、水災或其他災害之際而犯之。
六、在車站、港埠、航空站或其他供水、陸、空公眾運輸之舟、
    車、航空機內而犯之。
前項之未遂犯罰之。
附表:
編號 犯罪事實 竊得之物 應沒收之物 宣告刑及沒收 一 如事實欄一(一)所示之事實 現金1,000元 1,000元 張富羽犯攜帶兇器毀壞門扇竊盜罪，處有期徒刑陸月，如易科罰金，以新臺幣壹仟元折算壹日。未扣案之犯罪所得新臺幣壹千元沒收，於全部或一部不能沒收或不宜執行沒收時，追徵其價額。 二 如事實欄一(二)所示之事實 現金10,000元及雨衣1件 10,000元及雨衣1件 張富羽犯攜帶兇器毀越安全設備竊盜罪，處有期徒刑柒月。未扣案之犯罪所得新臺幣壹萬元及雨衣壹件均沒收，於全部或一部不能沒收或不宜執行沒收時，追徵其價額。 三 如事實欄一(三)所示之事實 現金30,000元 30,000元 張富羽犯攜帶兇器毀壞門扇竊盜罪，處有期徒刑柒月。未扣案之犯罪所得新臺幣參萬元沒收，於全部或一部不能沒收或不宜執行沒收時，追徵其價額。 四 如事實欄一(四)所示之事實 現金25,000元 25,000元 張富羽犯攜帶兇器毀越安全設備竊盜罪，處有期徒刑柒月。未扣案之犯罪所得新臺幣貳萬伍仟元沒收，於全部或一部不能沒收或不宜執行沒收時 ，追徵其價額。